【裁判字號】    95,交簡上,76
【裁判日期】    950512
【裁判案由】    公共危險
【裁判全文】
臺灣高雄地方法院刑事判決            95年度交簡上字第76號
上  訴  人
即  被  告  乙○○
上列上訴人因公共危險案件，不服本院交通法庭民國95年3 月3
日95年度交簡字第508 號簡易判決（檢察官聲請簡易判決處刑案
號：臺灣高雄地方法院檢察署95年度偵字第123 號），提起上訴
，本院管轄第二審之合議庭判決如下：
    主  文
上訴駁回。
    事  實
一、乙○○於民國94年12月14日凌晨1 時許，在高雄市○○路友
    人檳榔攤處飲用啤酒、高梁酒後，已達不能安全駕駛動力交
    通工具之程度，猶於同日上午6時許，駕駛牌照號碼
    ZQ-0197 號自用小客車，沿高雄市○○○路由東向西行駛，
    於行經九如一路與國道高速公路便道交會口前時，因酒後注
    意力降低，不慎追撞前方停等紅綠燈由丙○○所駕駛牌照號
    碼YDJ-669 號重型機車，致丙○○人車倒地受傷（傷害部分
    未據告訴），經警據報到場，將乙○○送往高雄長庚紀念醫
    院（下稱長庚醫院）抽血檢測結果，其血液中酒精濃度高達
    每百毫升222.6 毫克（換算呼氣酒精濃度為每公升1.11毫克
    ），始悉上情。
二、案經高雄市政府警察局三民第二分局報告臺灣高雄地方法院
    檢察署檢察官偵查後聲請以簡易判決處刑。
    理  由
一、上開犯罪事實，業據上訴人即被告乙○○於警詢、偵查及本
    院審理時坦承不諱，核與證人丙○○於警詢中之陳述相符，
    並有長庚醫院臨床病理檢驗報告單、吸氣濃度換算表、觀察
    紀錄表、道路交通事故現場圖、道路交通事故調查報告表等
    各1 份在卷可稽（被告對於上開傳聞證據之證據能力，均不
    爭執，本院審酌其作成之時亦無違法或不適當之處，依刑事
    訴訟法第159 條之5 第2 項，自得作為證據），均核與被告
    自白相符，其自白堪予採信。是以，本件被告酒後駕車犯行
    ，事證明確，應依法論科。
二、核被告所為係犯刑法第185 條之3 服用酒類，不能安全駕駛
    動力交通工具而駕駛罪嫌。
三、原審依刑法第185 條之3 規定，論處被告罪刑，並審酌被告
    漠視自身安危之外，更枉顧公眾行之安全，於服用酒類，酒
    後呼氣中酒精濃度高達每公升1.11毫克，已處於不能安全駕
    駛動力交通工具之狀態下，猶仍駕駛自用小客車上路，惟念
    其犯罪後坦承犯行，犯後態度良好等一切情狀，因而適用刑
    法第185 條之3 、第41條第1 項前段，罰金罰鍰提高標準條
    例第2 條，逕以簡易判決判處被告有期徒刑3 月，並諭知易
    科罰金之折算標準，本院合議庭認原判決認事用法，均無違
    誤，量刑亦屬允當。被告上訴意旨雖以前業與被害人丙○○
    達成和解，賠償車損金額，原審未及審酌，並提出和解書1
    份佐其說，然此開被告履行損害賠償，乃2 人間關於民事責
    任賠償事宜，被害人復未提出對自己身體法益侵害提出傷害
    告訴，而酒醉駕車之公共危險罪，所保護者乃公眾交通安全
    ，與被告是否已與特定被害人和解無關，縱原審未因被告與
    被害人是否和解乙節作為量刑之理由，亦無不當，故上訴人
    即被告以原審判決量刑過重等語為由，提起上訴，指摘原判
    決不當，為無理由，應予駁回。再被告於82、83年間均有賭
    博犯罪前科，復甫於95年3 月7 日因賭博罪經本院判處罪刑
    確定，此有台灣高等法院被告前案紀錄表在卷可卷，依此前
    科紀錄觀之，被告一再犯賭博案件，本院實無理由認定被告
    經本件偵審教訓後，即得知悔悟而不再犯，故不予緩刑諭知
    ，併此敘明。
據上論斷，應依刑事訴訟法第455 條之1 第1 項、第3 項、第36
8 條，判決如主文。
本案經檢察官甲○○到庭執行職務。
中    華    民    國    95    年    5     月    12    日
              交通法庭  審判長法  官  蔡廣昇
                              法  官  謝雨真
                              法  官  林瑋桓
以上正本證明與原本無異。
不得上訴。
中    華    民    國    95    年    5     月    12    日
                              書記官  謝群育
附錄本判決論罪之法條：
刑法第185條之3
服用毒品、麻醉藥品、酒類或其他相類之物，不能安全駕駛動力
交通工具而駕駛者，處1 年以下有期徒刑、拘役或3 萬元以下罰
金。


司法院資訊處製作；財團法人民間司法改革基金會備份。
